【裁判字號】    97,交訴,15
【裁判日期】    971231
【裁判案由】    過失致死
【裁判全文】
臺灣宜蘭地方法院刑事判決              97年度交訴字第15號
公  訴  人  臺灣宜蘭地方法院檢察署檢察官
被      告  甲○○
選任辯護人  黃豪志律師
上列被告因過失致死案件，經檢察官提起公訴（97年度偵字第18
97號），被告於本院準備程序中為有罪之陳述，經告以簡式審判
程序之旨，並聽取當事人意見後，經合議庭評議裁定由受命法官
獨任行簡式審判程序，判決如下：
    主       文
甲○○從事業務之人，因業務上之過失致人於死，處有期徒刑肆
月，如易科罰金，以新臺幣壹仟元折算壹日，緩刑貳年。
    犯 罪 事 實
一、甲○○任職於國光汽車客運股份有限公司，擔任司機員，為
    從事業務之人，其於民國96年11月29日下午5時45 分許，駕
    駛車牌號碼563-AC號大客車，沿宜蘭縣壯圍鄉○○路（即19
    2縣道）往宜蘭方向行駛，嗣行經192縣道8.2 公里處，本應
    注意汽車交會時應保持相當之安全間隔，且依當時天氣晴、
    夜間有照明、柏油路面、路面乾燥、無缺陷、無障礙物、視
    距良好等情況，並無不能注意之情事，竟疏未注意保持安全
    之會車間隔，適藍呈銘騎乘車牌號碼PPD-206 號普通重型機
    車沿192 縣道往頭城方向行經上開路段，亦疏未注意保持安
    全之會車間隔，致甲○○大客車左前車頭與藍呈銘重型機車
    之車頭發生碰撞，藍呈銘受有多重外傷併出血性休克死亡。
    甲○○肇事後，於有偵查犯罪權限之公務員發覺前，留置於
    現場並主動向前來處理之員警坦承為肇事人，而自願接受裁
    判。
二、案經宜蘭縣政府警察局礁溪分局報請相驗及藍呈銘之妻乙○
    ○訴由臺灣宜蘭地方法院檢察署檢察官偵查起訴。
    理         由
一、上開犯罪事實業據被告甲○○坦承不諱，核與證人乙○○所
    述內容大致相符，復有行政院衛生署宜蘭醫院診斷證明書、
    道路交通事故現場圖、道路交通事故調查報告表、行車紀錄
    、相驗屍體證明書、法醫檢驗報告書、臺灣省基宜區車輛行
    車事故鑑定委員會分析意見書、臺灣省車輛行車事故覆議鑑
    定委員會97年11月4日覆議字第0976204137號函各1份、道路
    交通事故肇事人自首情形紀錄表、車籍資料查詢各2 份、刑
    案現場照片26張、現場勘查照片4張及相驗照片16 張在卷可
    參，足認被告任意性自白與事實相符，犯行堪予認定，應依
    法論科。起訴書認被告係跨越分向限制線，駛入對向車道，
    肇致本件事故，惟被告於偵、審程序中僅坦認：大客車輪胎
    有壓到雙黃線等情，並未坦認有跨越分向限制線之疏失，又
    依卷附現場照片及道路交通事故現場圖所示，被告該時仍係
    直行之狀態，尚未進入彎道，難逕認被告係為完成轉彎而跨
    越雙黃線，且現場圖無落土及輪胎痕等跡證，撞擊點不明，
    有臺灣省基宜區車輛行車事故鑑定委員會分析意見書附卷可
    參，尚難認被告有跨越分向限制線之疏失，附此敘明之。
二、按汽車交會時，會車相互之間隔不得少於半公尺，道路交通
    安全規則第100條第5款訂有明文。被告因疏未注意保持相當
    之會車間隔，致與藍呈銘之重型機車發生碰撞，肇致藍呈銘
    傷重死亡，被告之過失行為與藍呈銘之死亡結果間具有相當
    因果關係，是核被告所為，係犯刑法第276條第2項之業務過
    失致死罪。被告肇事後，於犯罪發覺前，留置於現場並主動
    向前來處理之宜蘭縣政府警察局礁溪分局員警盧金雄坦承為
    肇事人，而自願接受裁判，有道路交通事故肇事人自首情形
    紀錄表在卷可稽，爰依刑法第62條規定減輕其刑。爰審酌被
    告犯後坦認犯行，態度尚佳，其未保持會車安全間距肇致被
    害人死亡，寶貴之生命驟逝，損害甚為重大，然被害人亦同
    疏未注意及此，雙方過失程度相當，業已徵得被害人家屬之
    原諒，與之達成和解（本院97年度交附民字第23號），並已
    全數賠償完竣，有陳報狀1紙在卷可稽及其國中畢業之智識
    程度等情狀，量處如主文所示之刑，並諭知易科罰金之折算
    標準。另被告無前科，有臺灣高等法院被告前案紀錄表在卷
    可參，素行良好，因一時疏失，鑄成大錯，對其自身之打擊
    亦屬沈重，犯後知所悔悟，表現誠摯之悔悟之意，且在金錢
    上予以被害人家屬相當之賠償，經此偵、審程序及科刑教訓
    ，應能知所警惕而不致再犯，所宣告之刑，以暫不執行為適
    當，爰依刑法第74條第1項第1款規定，宣告緩刑2年，以勵
    自新。
據上論斷，應依刑事訴訟法第273條之1第1項、第299條第1 項前
段，刑法276條第2項、第41條第1項前段、第62條、第74條第1項
第1款，刑法施行法第1條之1第1項、第2項前段，判決如主文。
本案經檢察官張立言到庭執行職務。
中    華    民    國    97    年    12    月    31    日
                  刑事第二庭法  官  楊坤樵
以上正本證明與原本無異。
如不服本判決應於收受送達後十日內向本院提出上訴書狀，並應
敘述具體理由；其未敘述上述理由者，應於上訴期間屆滿後二十
日內向本院補提理由書(均須按他造當事人之人數附繕本)「切勿
逕送上級法院」。
                            書記官  謝佩欣
中    華    民    國    97    年    12    月    31    日
附錄本案論罪科刑法條：
中華民國刑法第276條
（過失致死罪）
因過失致人於死者，處 2 年以下有期徒刑、拘役或 2 千元以下
罰金。
從事業務之人，因業務上之過失犯前項之罪者，處 5 年以下有期
徒刑或拘役，得併科3千元以下罰金。


司法院資訊處製作；財團法人民間司法改革基金會備份。
